【裁判字號】    99,易,3241
【裁判日期】    991206
【裁判案由】    毒品危害防制條例
【裁判全文】
臺灣臺北地方法院刑事判決              99年度易字第3241號
公  訴  人  臺灣臺北地方法院檢察署檢察官
被      告  柯碩文
上列被告因違反毒品危害防制條例案件，經檢察官提起公訴（九
十九年度毒偵字第二七六九號），被告於準備程序中先就被訴事
實為有罪之陳述，經本院告以簡式審判之旨，並聽取當事人之意
見後，本院合議庭裁定行簡式審判程序，判決如下：
    主  文
柯碩文施用第二級毒品，處有期徒刑陸月，如易科罰金，以新臺
幣壹仟元折算壹日。扣案如附表一編號一至編號三所示之物沒收
銷燬之，如附表一編號四至編號八所示之物均沒收。
    事  實
一、柯碩文前於(一)民國九十五年間，因施用毒品而違反毒品危害
    防制條例案件，經臺灣板橋地方法院（下稱板橋地院）以九
    十六年度毒聲字第二九一號裁定送觀察、勒戒後，認有繼續
    施用毒品之傾向，復經板橋地院以九十六年度毒聲字第六九
    ○號裁定令入戒治處所施以強制戒治，於九十七年一月十四
    日停止其處分出所，並經臺灣板橋地方法院檢察署（下稱臺
    北地檢署）檢察官以九十七年度戒毒偵字第三二號不起訴處
    分書為不起訴處分確定；次於(二)九十六年間，因竊盜案件，
    經板橋地院以九十六年度易字第一一八二號刑事判決，判處
    有期徒刑七月、六月、七月，應執行有期徒刑一年一月，嗣
    經板橋地院以九十六年度聲減字第三九一三號裁定減刑並定
    應執行刑為有期徒刑六月又十五日確定；再於(三)九十六年間
    ，因竊盜案件，經臺灣士林地方法院（下稱士林地院）以九
    十六年度易字第七七八號刑事判決，判處有期徒刑六月、六
    月、六月、六月、六月、七月，減為有期徒刑三月、三月、
    三月、三月、三月、三月又十五日，應執行有期徒刑十月，
    柯碩文不服提起上訴，經臺灣高等法院以九十七年度上易字
    第二九五四號刑事判決，以其上訴不合法駁回其上訴確定；
    嗣於(四)九十七年間，因施用、持有毒品而違反毒品危害防制
    條例案件，經板橋地院以九十八年度易字第一一九五號刑事
    判決，判處有期徒刑二月、二月、二月、二月、二月、二月
    ，應執行有期徒刑八月確定，上開(二)(三)之罪嗣經士林地院以
    九十八年度聲字第四七九號裁定應執行有期徒刑一年四月確
    定，再與上開(四)之罪接續執行，於九十九年六月十二日縮短
    刑期執行完畢；又於(五)九十七、九十八年間，因幫助施用毒
    品及施用毒品而違反毒品危害防制條例案件，經臺灣高等法
    院以九十九年度上訴字第七三一號刑事判決，判處有期徒刑
    七月、四月、五月、六月、六月、七月，應執行有期徒刑二
    年八月確定。
二、柯碩文基於施用第二級毒品甲基安非他命（下稱甲基安非他
    命）之犯意，於九十九年七月二十二日十三時四十分許，在
    臺北市○○區○○路四一號「美麗飯店」六○五號房內，以
    將甲基安非他命置於玻璃球內燒烤後吸食煙霧之方式，施用
    甲基安非他命一次。嗣於同日十三時四十分許，為警在上址
    當場查獲，經其自願性同意搜索而查獲，並扣得如附表一、
    二所示之物，乃接受調查，經警採集其尿液送驗發現呈安非
    他命、甲基安非他命陽性反應，始悉上情。
三、案經臺北縣政府警察局三重分局報告臺灣臺北地方法院檢察
    署檢察官偵查起訴。
    理  由
一、認定事實所憑之證據：
    上開事實二之部分，業據被告柯碩文於本院九十九年十一月
    二十九日審理時供承不諱（本院當日審判筆錄參照），且其
    於上揭時、地為警查獲時所採集之尿液，經送臺灣檢驗科技
    股份有限公司以ＥＩＡ酵素免疫分析法初步檢驗及ＧＣ／Ｍ
    Ｓ氣相層析／質譜儀法確認檢驗，結果發現有安非他命、甲
    基安非他命陽性反應，此有該公司九十九年八月九日濫用藥
    物檢驗報告一紙附卷足憑（毒偵卷第九二頁參照），並有如
    附表一所示之物扣案可證。又被告為警查獲時所扣得如附表
    一編號一至編號三所示之物，經分別送交通部民用航空局航
    空醫務中心以氣相層析質譜儀（ＧＣ／ＭＳ）法鑑驗，均檢
    出第二級毒品甲基安非他命成分，亦有交通部民用航空局航
    空醫務中心九十九年八月十七日航藥鑑字第○九九五一九三
    號、第0000000號毒品鑑定書在卷可佐（毒偵卷第一
    ○八頁、第一一四頁參照），是由上開補強證據，足認被告
    任意性自白核與事實相符，堪以採信。本件事證明確，被告
    之犯行堪以認定。
二、論罪科刑之法律適用：
  (一)按甲基安非他命為毒品危害防制條例第二條第二項第二款所
    列之第二級毒品，是核被告柯碩文所為，係犯毒品危害防制
    條例第十條第二項之施用第二級毒品罪。其施用甲基安非他
    命前後持有甲基安非他命之低度行為，應為施用甲基安非他
    命之高度行為所吸收，不另論罪。
  (二)查被告柯碩文有如事實一之(二)至(四)所載之犯罪科刑執行情形
    ，此有臺灣高等法院被告前案紀錄表一份在卷可稽，其前受
    有期徒刑執行完畢，於五年以內故意再犯本件有期徒刑以上
    之罪，為累犯，應依刑法第四十七條第一項之規定加重其刑
    。
  (三)爰審酌被告前已多次因施用毒品，經法院裁定送觀察、勒戒
    、強制戒治及判刑確定，仍未能把握自新機會，徹底戒除施
    用毒品之惡習，再度施用足以導致人體機能發生依賴性、成
    癮性及抗藥性等障礙之甲基安非他命，惟念其施用毒品乃戕
    害自身身心健康，尚未危及他人，及犯罪後坦承犯行，態度
    尚稱良好，兼衡其犯罪動機、手段、施用毒品之次數等一切
    情狀，量處如主文所示之刑，並諭知易科罰金之折算標準。
  (四)扣案如附表一編號一至編號三所示之物，經送鑑驗後，均檢
    出含有甲基安非他命成分無誤，已如上述，均應依毒品危害
    防制條例第十八條第一項前段規定，不問屬於犯人與否，由
    本院諭知沒收銷燬之；如附表一編號四至編號八所示之物，
    均係被告所有供犯本案施用第二級毒品罪所用之物，業據被
    告於本院九十九年十一月二十九日時審理時供承在卷（本院
    當日審判筆錄參照），均應依刑法第三十八條第一項第二款
    、第三項之規定宣告沒收。至扣案如附表二所示之物，雖係
    被告所有，惟因無證據證明其與本案施用第二級毒品之犯行
    有何關聯性，本院無從併予宣告沒收，應由檢察官另行處理
    ，併此敘明。
據上論斷，應依刑事訴訟法第二百七十三條之一第一項、第二百
九十九條第一項前段，毒品危害防制條例第十條第二項、第十八
條第一項前段，刑法第十一條、第四十七條第一項、第四十一條
第一項前段、第三十八條第一項第二款、第三項，判決如主文。
本案經檢察官陳國安到庭執行職務。
中    華    民    國    99    年    12    月    6     日
                  刑事第五庭    法  官  張詩芸
以上正本證明與原本無異。
如不服本判決應於收受送達後10日內向本院提出上訴書狀，並應
敘述具體理由；其未敘述上訴理由者，應於上訴期間屆滿後20日
內向本院補提理由書（均須按他造當事人之人數附繕）「切勿逕
送上級法院」。
                                書記官  宋德華
中    華    民    國    99    年    12    月    6     日
附錄本案論罪科刑法條全文
毒品危害防制條例第十條
施用第一級毒品者，處六月以上五年以下有期徒刑。
施用第二級毒品者，處三年以下有期徒刑。
附表一
┌──┬────┬────┬────┬────────┐
│編號│物品名稱│  數量  │  備註  │扣押物品清單編號│
├──┼────┼────┼────┼────────┤
│ 一 │白色微黃│貳袋（驗│檢出第二│本院九十九年刑保│
│    │透明結晶│餘淨重│級毒品甲│管字第一七三五號│
│    │        │點伍零肆│基安非他│扣押物品清單編號│
│    │        │捌公克）│命成分  │１              │
├──┼────┼────┼────┼────────┤
│ 二 │白色透明│壹袋（驗│檢出第二│本院九十九年刑保│
│    │結晶    │餘淨重零│級毒品甲│管字第一七三五號│
│    │        │點貳貳肆│基安非他│編號１          │
│    │        │捌公克）│命成分  │                │
├──┼────┼────┼────┼────────┤
│ 三 │黃色圓形│壹粒（驗│檢出第二│臺灣臺北地方法院│
│    │錠劑    │餘淨重零│級毒品甲│檢察署九十九年度│
│    │        │點肆│基安非他│紅保管字第一二二│
│    │        │玖公克）│命成分  │七號編號２      │
├──┼────┼────┼────┼────────┤
│ 四 │吸食器  │壹個    │   ─   │臺灣臺北地方法院│
│    │        │        │        │檢察署九十九年度│
│    │        │        │        │紅保管字第一二二│
│    │        │        │        │八號編號１      │
├──┼────┼────┼────┼────────┤
│ 五 │玻璃球  │壹個    │   ─   │臺灣臺北地方法院│
│    │        │        │        │檢察署九十九年度│
│    │        │        │        │紅保管字第一二二│
│    │        │        │        │八號編號２      │
├──┼────┼────┼────┼────────┤
│ 六 │分裝勺  │壹個    │   ─   │臺灣臺北地方法院│
│    │        │        │        │檢察署九十九年度│
│    │        │        │        │紅保管字第一二二│
│    │        │        │        │八號編號３      │
├──┼────┼────┼────┼────────┤
│ 七 │分裝袋  │包    │   ─   │臺灣臺北地方法院│
│    │        │        │        │檢察署九十九年度│
│    │        │        │        │紅保管字第一二二│
│    │        │        │        │八號編號５      │
├──┼────┼────┼────┼────────┤
│ 八 │電子磅秤│壹臺    │   ─   │內政部警政署刑事│
│    │        │        │        │警察局扣押物品目│
│    │        │        │        │錄表編號      │
└──┴────┴────┴────┴────────┘
附表二
┌──┬────┬────┬────┬────────┐
│編號│物品名稱│  數量  │  備註  │扣押物品清單編號│
├──┼────┼────┼────┼────────┤
│ 一 │白色結晶│貳袋（驗│檢出第三│本院九十九年刑保│
│    │顆粒    │餘淨重壹│級毒品愷│管字第一七三五號│
│    │        │點陸零陸│他命成分│扣押物品清單編號│
│    │        │伍公克）│        │１              │
│    │        │        │        │                │
└──┴────┴────┴────┴────────┘

司法院資訊處製作；財團法人民間司法改革基金會備份。
